臺灣橋頭地方法院刑事裁定　　　　　　 110年度聲字第1155號
異　議　人
即　受刑人　林財福




上列異議人即受刑人因違反毒品危害防制條例案件，對本院107
年度審訴字第355 號裁定聲明異議，本院裁定如下：
    主  文
聲明異議駁回。
    理  由
一、異議意旨如附件「聲請異議狀」所載。
二、按受刑人或其法定代理人或配偶以檢察官執行之指揮為不當
    者，得向諭知該裁判之法院聲明異議，刑事訴訟法第484 條
    定有明文。又執行機關對於審判機關所為之裁判，並無審查
    內容之權，故裁判是否違法，並非執行機關所得過問，是聲
    明異議之對象，應係檢察官之執行指揮行為，而非檢察官據
    以指揮執行之裁判，故對於刑之執行得聲明異議之事由，僅
    限於「檢察官執行之指揮為不當」者。而此所稱「檢察官執
    行之指揮不當」，應指檢察官有積極執行指揮之違法及其執
    行方法有不當等情形而言。次按裁判一經確定，非依法定程
    序，不能停止其執行之效力。從而，除法院之確定判決或定
    執行刑之確定裁定有違法情事，經非常上訴或再審程序，加
    以撤銷或變更者外，原確定裁判有其執行力，檢察官應據以
    執行，檢察官如依確定判決、裁定指揮執行，即無執行之指
    揮違法或其執行方法不當之可言。準此，刑事訴訟法第484
    條聲明異議之客體，其範疇應以檢察官執行之指揮為限，亦
    即受刑人就刑之執行或其方法，認檢察官之指揮為不當者，
    始得向諭知該裁判之法院為聲明異議，資以救濟。倘係對於
    法院所為判決或裁定不服，則應循上訴或抗告之程序尋求救
    濟，若裁判業經確定，則應另行依再審或非常上訴之程序加
    以救濟，自非得以聲明異議之方式為之（最高法院101 年度
    台抗字第301 號、107 年度台抗字第1230號、108 年度台抗
    字第79號、108 年度台抗字第206 號裁定意旨參照）。
三、經查：
  ㈠本件異議人即受刑人林財福（下稱異議人）因違反毒品危害
    防制條例案件，於偵查中自行依臺灣橋頭地方檢察署（下稱
    橋頭地檢署）檢察官指定保證金新臺幣（下同）1 萬元，而
    提出現金具保釋放，茲因該案經橋頭地檢署檢察官提起公訴
    後，異議人於本院107 年度審訴字第355 號違反毒品危害防
    制條例案件審理時，經合法傳喚，無正當理由而未遵期到庭
    ，復經本院拘提無著，顯已逃匿，而於民國107 年6 月27日
    以107 年度審訴字第355 號裁定沒入異議人所繳納之保證金
    1 萬元，嗣該裁定於107 年7 月5 日送達異議人住所地即高
    雄市○○區○○路0 號，因未獲會晤本人亦無受領文書之同
    居人或受僱人，寄存送達於高雄市政府警察局湖內分局蛙潭
    派出所蛙潭分駐所，當時異議人無另案在監之情形，是該裁
    定已於同年月25日確定等情，有橋頭地檢署被告具保責付辦
    理程序單、國庫存款收款書、本院拘票、司法警察拘提未獲
    報告書、上開裁定、本院送達證書及臺灣高等法院被告前案
    紀錄表在卷可憑，並經本院核閱本院107 年度審訴字第355
    號案件、橋頭地檢署107 年度偵字第304 號案件、108 年度
    執他字第552 號執行卷宗確認無訛。
  ㈡本件異議人之狀紙雖載以「聲明異議」，惟觀諸其聲明異議
    內容，均係就本院107 年度審訴字第355 號裁定沒入保證金
    乙事表達不服之意並提出理由，足見異議人聲明不服之客體
    乃係本院之107 年度審訴字第355 號裁定，而與檢察官執行
    之指揮全然無涉，核與刑事訴訟法第484 條聲明異議之要件
    不符，於法顯有未合。又橋頭地檢署檢察官既係依本院上開
    裁定之內容執行沒入具保人繳交之保證金，此一確定裁定，
    要非檢察官得再行審查，亦非檢察官之執行指揮結果，自難
    認檢察官之執行指揮有何不當之處，是本件聲明異議，難認
    為有理由，應予駁回。至於異議人於本院107 年度審訴字第
    355 號沒入保證金裁定確定後，對於該裁定有違背法令之處
    有所爭執，是否由受裁判人另循非常上訴或再審程序加以撤
    銷或變更，即非聲明異議程序所得審究，附此敘明。
四、依刑事訴訟法第486 條，裁定如主文。
中    華    民    國  110     年    11    月    23    日
                    刑事第七庭    法  官  蔡宜靜
以上正本證明與原本無異。
如不服本裁定，應於收受送達後5 日內向本院提出抗告狀。
中    華    民    國   110    年    11    月    24    日
                                  書記官  鄧思辰
附件